【裁判字號】    97,小上,29
【裁判日期】    970318
【裁判案由】    返還溢收款
【裁判全文】
臺灣臺中地方法院民事裁定  97年度小上字第29號
上  訴  人   甲○○
被上訴人     柳岸花明管理委員會
法定代理人   丙○○
被上訴人兼上
訴訟代理人   乙○○即宜家大樓管理公司總幹事
上當事人間返還溢收款事件，上訴人對於民國96年12月28日本院
臺中簡易庭96年度中小字第6258號第一審小額民事判決提起上訴
，本院裁定如下：
    主    文
上訴駁回。
第二審訴訟費用新臺幣壹仟伍佰元由上訴人負擔。
    理    由
一、按對於小額程序之第一審裁判之上訴或抗告，非以其違背法
    令為理由，不得為之；又上訴狀內應記載上訴理由，表明(一)
    原判決所違背之法令及其具體內容，(二)依訴訟資料可認為原
    判決有違背法令之具體事實，民事訴訟法第436條之24第2項
    、第436條之25分別定有明文。次按所謂判決違背法令係指
    判決不適用法規或適用不當者，復為同法第468條所明定，
    此亦為小額事件之上訴程序所準用（民事訴訟法第436條之
    32第2項參照）。再按以判決有不適用法規或適用不當為上
    訴理由時，其上訴狀或理由書應有具體之指摘，並揭示該法
    規之條項或內容，若係成文法以外之法則，揭示該法則之旨
    趣，倘為司法院解釋或最高法院之判例，則應揭示該判解之
    字號或內容，如依民事訴訟法第469條所列第1款至第5款事
    由提起上訴時（第6款未準用，參照同法第436條之32第2項
    規定），其上訴狀或理由書應揭示合於該條款之事實，上訴
    理由狀如未依此項方法表明者，即難認為已對原判決之違背
    法令有具體之揭示，其上訴自難認為合法，最高法院71年臺
    上字第314號判例意旨可資參照。復按上訴不合程式或已逾
    期間或法律上不應准許者，第二審法院應以裁定駁回之，為
    民事訴訟法第444條第1項前段所明定，且此於小額事件之上
    訴程序亦準用之（民事訴訟法第436條之32第2項參照）。
二、上訴意旨略以：(1)被上訴人以前收取停車位費用係每位新
    台幣 (下同)200 元，後改為每位300元 (含坪數及管理費等
    等），請被上訴人提出住戶大會收取停車位費用條款之依據
    。(2)上訴人所有系爭房屋之坪數，含公共設施算為28.46坪
    ，依每月每坪45元計算，上訴人每月應繳管理費為1282元；
    另地下二樓持分一戶為3.0887坪，換算每月每坪45元計算，
    上訴人每月應繳管理費為135元，前開金額既未達300元，被
    上訴人收取停車位費用為每位300元，根本已超收165元，上
    訴人每月應繳金額應為1417元，被上訴人雙重收取管理費，
    應退上訴人每月溢繳之61元等語，為此提起上訴，求為廢棄
    原判決，被上訴人溢收費應退回上訴人。經核前揭上訴意旨
    ，並未表明原審判決有何違背法令之情事，更未具體指明原
    審判決究係違反何法律條文、成文法以外法則、司法院解釋
    或最高法院判例，揆諸前開法規暨判例意旨，其上訴自非合
    法，應予駁回。
三、依民事訴訟法第436條之32第1項準用同法第436條之19之規
    定，第二審法院為訴訟費用之裁判時，應確定其訴訟費用額
    ，而本件第二審訴訟費用額確定為裁判費新臺幣1,500元，
    應依前揭條文規定為如主文第2項之諭知。
四、據上論結，本件上訴為不合法，依民事訴訟法第436條之32
    第1項、第2項、第436條之19第1項、第444條第1項、第95條
    、第78條，裁定如主文。
中    華    民    國    97    年    3    月    18   日
                 民事第二庭    審判長法  官   許秀芬
                                     法  官   王邁揚
                                     法  官   涂秀玲
以上正本係照原本作成
不得抗告
中    華    民    國    97    年    3    月    18    日
                                     書記官


司法院資訊處製作；財團法人民間司法改革基金會備份。
